【裁判字號】    95,聲再,153
【裁判日期】    951130
【裁判案由】    聲請再審
【裁判全文】
臺灣高等法院臺中分院刑事裁定         95年度聲再字第153號
再審聲請人
即受判決人  甲○○
再審聲請人
即受判決人  乙○○○
再審聲請人
即受判決人  丙○○
上列聲請人等因傷害案件，對於本院89年度上易字第3037號中華
民國90年2月20日確定判決 （原審案號：臺灣臺中地方法院89年
度易字第2581號；起訴案號：臺灣臺中地方法院檢察署89年度偵
字第11241號），聲請再審，本院裁定如下：
    主  文
再審之聲請駁回。
    理  由
一、聲請意旨略以：(一)原確定判決事實欄及理由欄分別記載邱貴
    淵受有右側骨骨折之傷害、有右骨骨折情形等語，惟據中華
    民國骨科醫學會95年6月25日（95）骨醫天字第060號函說明
    ：經查證醫學上並無側骨或骨骨之用語。(二)原確定判決採信
    證人即醫師張恆隆於原審證稱邱貴淵有右骨骨折情形等語，
    惟據台中市衛生局91年 1月21日九一衛醫字第1985號函說明
    ：經本局派員調查結果… 據張恆隆醫師表示：邱貴淵89年4
    月5日初診，我經由X光片研判未有骨折現象…，顯與證人於
    原審審理時之證述不符 。(三)公訴人引用89年4月29日漢忠醫
    院記載邱貴淵右側蹠骨骨折之診斷證明書為起訴依據，惟據
    漢忠醫院91年1月28日漢忠醫字第118號函已說明：邱貴淵於
    89年4月25日主述兩天前因車禍致 …右蹠骨骨折等情，是邱
    貴淵前開傷勢係因其發生車禍肇致，前開漢忠醫院之診斷證
    明書自與本案無關。(四)原確定判決認定邱貴淵受有右腳側骨
    骨折之事實，惟遍查本案全卷皆未發現有可證明邱貴淵受有
    右腳側骨骨折之書證。(五)邱貴淵顯係為脫卸其殺人刑責而教
    唆大雅醫院醫師張恆隆偽造其右腳側骨骨折之診斷證明書。
    (六)原確定判決未詳為審酌本案(1)無木棍扣案；(2)邱嫌自攝偽
    傷相片及(3)自篡錄音譯文；(4)警員廖本成、林錦鋒證明邱貴
    淵無傷之證詞；(5)臺灣高等法院臺中分院檢察署中檢分茂清
    字第11487號說明：螺絲起子、刀 、磚塊係邱貴淵犯案工具
    等有利聲請人等之證據，卻逕為聲請人等有罪之認定。(七)本
    案聲請人等之行為本為正當防衛、緊急避難，自應阻卻違法
    而無刑責。從而本件或有上開確實之新證據，或原確定判決
    未詳為審酌卷證致認事用法有所違誤，為此依法提起再審云
    云。
二、按刑事訴訟法第420條第1項第6款所謂確實之新證據 ，固非
    以絕對不須經過調查程序為條件，但必須可認為確實足以動
    搖原確定判決而為受判決人有利之判決者為限，倘受判決人
    因對有利之主張為原審所不採，事後提出證明，以圖證實在
    原審前所為有利之主張為真實，據以聲請再審，該項證據既
    非判決後所發現，顯難憑以聲請再審，最高法院50年度台抗
    字第104號判例意旨可資參照 。次按法院認為無再審理由者
    ，應以裁定駁回之；經前項裁定後，不得更以同一原因聲請
    再審；法院認為聲請再審之程序違背規定者，應以裁定駁回
    之，刑事訴訟法第434條、第433條亦分別定有明文。
三、經查：本件聲請意旨(一)所謂之「新證據」，係指中華民國骨
    科醫學會就行政院衛生署函詢有關「右腳側骨骨折或右骨骨
    折為人的身體那一部分暨法定統一醫學用語」之問題以（95
    ）骨醫天字第060號函所為之答覆。惟該函係於95年6月25日
    作成，於本件本院判決前並未存在，已非判決後所發現之證
    據；況原確定判決對於聲請人等是否有傷害邱貴淵之事實，
    已本其職權為事實之認定，並於理由欄中詳述為何採納之理
    由，而該函僅係就人體四肢骨骼之法定醫學用語所為之闡釋
    ，並無法證明聲請人等是否確無傷害邱貴淵之犯行，是尚不
    足以動搖原確定判決而為聲請人等有利之判決，揆諸前開最
    高法院判例要旨，自不得據為聲請再審之理由，此部分再審
    之聲請為無理由，應予駁回；而本件聲請意旨(二)至(七)所載之
    再審理由，前經聲請人等分別多次持相同理由向本院聲請再
    審，業經本院以91年度聲再字第85號 、91年度聲再字第197
    號、91年度聲再字第237號、92年度聲再字第43號 、92年度
    聲再字第113號、92年度聲再字第144號認為無再審理由或以
    同一原因聲請再審而裁定駁回聲請人等再審之聲請，有各開
    刑事裁定1份附卷可稽，依前開說明 ，聲請人等再以同一原
    因聲請再審，聲請再審之程序自屬違背規定，亦應駁回。
四、據上論結，應依刑事訴訟法第433條、第434條第1項，裁定
    如主文。
中    華    民    國    95    年    11   月  30       日
            刑事第九庭  審判長法  官  陳  筱  珮
                              法  官  趙  春  碧
                              法  官  余  仕  明
上列正本證明與原本無異。
不得抗告。
                              書記官  林  玉  惠
中    華    民    國    95    年    12   月   4       日
                                                      Ａ


司法院資訊處製作；財團法人民間司法改革基金會備份。
